---
title: "VALORACIÓN DE OPCIONES FINANCIERAS"
author: "Luis Miguel Vargas"
output_file: Valoracion_Opciones.html
output: html_document
---

```{r Cargar librerias,include=FALSE}
library(quantmod)
library(fOptions)
```

## **1.Cargar datos de precio del activo subyacente** 

```{r datos,include=TRUE}
getSymbols("AAPL",src='yahoo',
            return.class='data.frame',
            from="2013-01-01",
            to ="2023-12-31",
            periodicity = "daily" )
price = as.numeric(as.character(unlist(AAPL["AAPL.Close"])))
vol = sd(diff(log(price)))*sqrt(262)

p = 5
r = 10.0
delta= 0.6/p
k = price[length(price)]+2

rr= exp((r/100)*delta)
up= exp(vol*sqrt(delta))                    
down=1/up  
pp= (rr-down)/(up-down)
pq=1-pp

```

#### **Arbol del activo subyacente**
```{r arbol subyacente,echo=FALSE,results='asis'}
tree = matrix(nrow=p+1,ncol=p+1,byrow=T) 
  tree[1,1]= price[length(price)] 
  for(i in 2:ncol(tree)){tree[1,i]=up*tree[1,i-1]}
  
  for(i in 2:nrow(tree))
  {
    for(j in 2:ncol(tree))
    {
      if(is.na(tree[i,j-1]))
      {
        tree[i,j]=down*tree[i-1,j-1]
      }
      else
      {
        tree[i,j]=up*tree[i,j-1]
      }
    } 
  } 
print(xtable::xtable(tree),
       type = "html", html.table.attributes = "border=1")

```

#### **Call Europea**

```{r arbol call europea,echo=FALSE,results='asis'}

call_europea = matrix(nrow=nrow(tree),ncol=ncol(tree),byrow=T)
for(i in 1:(nrow(call_europea))){
    call_europea[i,ncol(call_europea)]= max((tree[i,ncol(tree)])-k,0)
  }

for(j in (ncol(call_europea)-1):1)
  {
    for(i in 1:(nrow(call_europea)-1))
    {
      call_europea[i,j]= (call_europea[i,j+1]*pp+call_europea[i+1,j+1]*pq)/rr  
      }
   }
print(xtable::xtable(call_europea),
       type = "html", html.table.attributes = "border=1")

```

#### **Put Europea**
```{r arbol put europea,echo=FALSE,results='asis' }
put_europea = matrix(nrow=nrow(tree),ncol=ncol(tree),byrow=T)
for(i in 1:(nrow(put_europea))){
    put_europea[i,ncol(put_europea)]= max(k-(tree[i,ncol(tree)]),0)
  }

for(j in (ncol(put_europea)-1):1)
  {
    for(i in 1:(nrow(put_europea)-1))
    {
      put_europea[i,j]= (put_europea[i,j+1]*pp+put_europea[i+1,j+1]*pq)/rr  
      }
   }
print(xtable::xtable(put_europea),
       type = "html", html.table.attributes = "border=1")

```

#### **Call Americana**
```{r arbol call americana,echo=FALSE,results='asis' }
call_americana = matrix(nrow=nrow(tree),ncol=ncol(tree),byrow=T)
for(i in 1:(nrow(call_americana))){
    call_americana[i,ncol(call_americana)]= max((tree[i,ncol(tree)])-k,0)
  }

for(j in (ncol(call_americana)-1):1)
  {
    for(i in 1:(nrow(call_americana)-1))
    {
      call_americana[i,j]= max(tree[i,j]-k,(call_americana[i,j+1]*pp+call_americana[i+1,j+1]*pq)/rr) 
      }
   }
print(xtable::xtable(call_americana),
       type = "html", html.table.attributes = "border=1")
```

#### **Put Americana**
```{r arbol put americana,echo=FALSE,results='asis'}
put_americana = matrix(nrow=nrow(tree),ncol=ncol(tree),byrow=T)
for(i in 1:(nrow(put_americana))){
    put_americana[i,ncol(put_americana)]= max(k-(tree[i,ncol(tree)]),0)
  }

for(j in (ncol(put_americana)-1):1)
  {
    for(i in 1:(nrow(put_americana)-1))
    {
      put_americana[i,j]= max(k-tree[i,j],(put_americana[i,j+1]*pp+put_americana[i+1,j+1]*pq)/rr) 
      }
   }
print(xtable::xtable(put_americana),
       type = "html", html.table.attributes = "border=1")
```



## **2.Cálculos de Volatilidad**
### **Volatilidad historica**

Para el subyacente Tesla(TSLA) en el periodo entre 2018-01-01 y 2023-12-31 
```{r volatilidadh,include=T}
getSymbols("TSLA",src='yahoo',
            return.class='data.frame',
            from="2013-01-01",
            to ="2023-12-31",
            periodicity = "daily" )
precio = as.numeric(as.character(unlist(TSLA["TSLA.Close"])))
volatilidad = sd(diff(log(price)))*sqrt(262)
```
**La volatilidad histórica anualizada es** ``r volatilidad``

### **Volatilidad implicita** 

Para una opción con las siguientes caracteristicas:

Spot: 50

Strike: 60

Tiempo(años): 0.6

Tasa libre de riesgo: 0.12

Pasos para la valoración: 3

Precio de la opcion en el mercado: 5.2


```{r volatilidadi,echo=T}
vi= function(vol){(Call_e= BinomialTreeOption(TypeFlag = "ce",S= 50,X=60,Time = 0.6,r = 0.12,b =0.1,sigma = vol,n=3))[1,1]
}

precio = 5.2
error_esperado = 0.05
error =1.0
xl= 0.0001
xu = 3.0
xr =0.0

while(error>error_esperado){
xa=xr
fxl = precio - vi(xl)
fxu = precio - vi(xu)
xr=(xu+xl)/2
fxr = precio - vi(xr)
error = abs((xu-xl)/(xu+xl))*100
if((fxl*fxr)>0){
  xl=xr} else {
    xu=xr}
}

```

**La volatilidad implicita es** ``r xr``

## **4.Arboles de opciones con fOptions**



```{r Opciones,include=FALSE}

Call_e= BinomialTreeOption(TypeFlag = "ce",S = 50,X = 50,
                              Time = 0.5,r = 0.08, b =0.1, sigma = 0.3 , n=5)

Put_e= BinomialTreeOption(TypeFlag = "pe",S = 50,X = 50,
                              Time = 0.5,r = 0.08, b =0.1, sigma = 0.3 , n=5)

Call_a= BinomialTreeOption(TypeFlag = "ca",S = 50,X = 50,
                              Time = 0.5,r = 0.08, b =0.1, sigma = 0.3 , n=5)

Put_a= BinomialTreeOption(TypeFlag = "pa",S = 50,X = 50,
                              Time = 0.5,r = 0.08, b =0.1, sigma = 0.3 , n=5)

```

#### Call Europea
```{r Call Europea,echo=FALSE}
BinomialTreePlot(Call_e, dy = 1,cex = 0.8,ylim =c(-6,6),
                 xlab ="Pasos",ylab="Valor Opción")

```

#### Put Europea
```{r Put Europea,echo=FALSE}
BinomialTreePlot(Put_e, dy = 1,cex = 0.8,ylim =c(-6,6),
                 xlab ="Pasos",ylab="Valor Opción")

```

#### Call Americana
```{r Call Americana,echo=FALSE}
BinomialTreePlot(Call_a, dy = 1,cex = 0.8,ylim =c(-6,6),
                 xlab ="Pasos",ylab="Valor Opción")

```

#### Put Americana
```{r Put Americana,echo=FALSE}
BinomialTreePlot(Put_a, dy = 1,cex = 0.8,ylim =c(-6,6),
                 xlab ="Pasos",ylab="Valor Opción")
```

## **Valor Presente de las opciones financieras**

Para opción con:

Valor intrinseco: 50

Tasa libre de riesgo: 8%

Tiempo: 6 meses
```{r Valor Presente Europea,include=T}
VP = function(valor,tasa,tiempo){
  vp = valor*exp(-tasa*tiempo)
  return(vp)
}
VP_E = VP(50,0.08,0.5)

```

#### **Valor presente europea:** `r VP_E`

#### **Valor presente americana**
```{r Valor Presente Americana,echo=T,results='asis'}
opcion = BinomialTreeOption(TypeFlag = "pa",S = 50,X = 50,
                              Time = 0.5,r = 0.08, b =0.1, sigma = 0.3 , n=5) 
vp = matrix(nrow=nrow(opcion),ncol=ncol(opcion),byrow=T)
  for (i in 1:nrow(opcion)){
    for(j in 1:ncol(opcion)){
      vp[i,j]= VP(opcion[i,j],0.08,0.5)
    }
  }
print(DT::datatable(vp),
       type = "html", html.table.attributes = "border=1")
```


